# 关于出资问题及政府补贴问题

提问人：审计小哥 时间：2016-09-22 17:27:20
请教陈奕蔚老师： 1 、某拟上市公司国有独资公司拟增加注册资本并同时增加员工持股，其中母公司增加注册资本拟以账面净资产价值出资，员工持股10%部分拟以评估价值出资，上述方案是否可行。 2 、某拟上市国有公司收到政府财政预算内补助款若确认为资本公积未来上市前该部分权益如何分配，属于全体股东还是原股东所有？有没有在上市前如何处理已确认资本公积的案例？

回答人：chenyiwei
1 、如果是有限责任公司，则同一次出资中不同股东的出资价格可以不同。但应注意：需就出资作价方案与新股东签订明确的协议，并在履行本企业内部决策程序的基础上，按国有资产管理权限报经批准。 2 、既然确认为资本公积，则今后只能用于转增股本，不能用于对股东分配。如果拨款文件对其权属有明确要求的，则按该批文要求执行；没有明确规定的，由全体股东按出资比例共享。